【裁判字號】    98,審事聲,89
【裁判日期】    980708
【裁判案由】    確定訴訟費用額
【裁判全文】
臺灣臺北地方法院民事裁定            98年度審事聲字第89號
異  議  人  甲○○
                        號2樓.
            乙○○
相  對  人  臺灣銀行股份有限公司
法定代理人  丙○○
上列當事人間確定訴訟費用額事件，異議人對於民國98年5月18
日本院98年度審司聲字第1045號裁定聲明異議，本院裁定如下：
    主  文
異議駁回。
異議程序費用由異議人連帶負擔。
    事  實
一、按訴訟費用，由敗訴之當事人負擔，民事訴訟法第七十八條
    定有明文。又法院未於訴訟費用之裁判確定其費用額者，第
    一審受訴法院於該裁判有執行力後，應依聲請以裁定確定之
    ；依第一項確定之訴訟費用額，應於裁定送達之翌日起，加
    給按法定利率計算之利息，民事訴訟法第九十一條亦有規定
    。所謂「以裁定確定之」，係指法院已為訴訟費用之裁判，
    僅未確定其費用額而言，即訴訟費用之裁判中未確定其費用
    額之情形。是確定訴訟費用之裁定，僅在確定敗訴之當事人
    應負擔之訴訟費用數額，並非就權利存在與否為確定，其償
    還義務如何，應從命負擔訴訟費用之裁判定之。因此，當事
    人在該程序中，自僅得就各個費用項目是否為法律上之訴訟
    費用、數額之計算有無錯誤加以爭執。
二、本件異議人與相對人間請求清償借款事件，經本院96年度重
    訴字第1566號判決確定（簡稱本案訴訟），其訴訟費用應由
    異議人連帶負擔，經本院調閱上開事件卷宗，查明無訛。查
    ：
  (一)本件異議人異議意旨略以：異議人為本案訴訟另一被告鍾瑞
    祥之員工，其之所以向相對人借款，係異議人被動配合簽名
    ，僅為鍾瑞宏向銀行貸款之人頭，確定判決雖認定異議人應
    連帶負清償責任，惟鍾瑞祥方為本件借貸事件之主導人，異
    議人已因本案而信用破產、借貸無門，無力負擔本案訴訟之
    裁判費等語。
  (二)經查，相對人與異議人間請求清償借款事件，前經本院以96
    年度重訴字第1566號判決原告即相對人勝訴，並諭知被告即
    異議人應連帶負擔第一審訴訟費用，因異議人未提起上訴而
    告確定等情，業經本院調閱上開卷宗查核屬實，而前開判決
    並未就訴訟費用額為確定，從而，相對人於判決確定後聲請
    本院裁定確定訴訟費用額，於法即無不合。揆諸前開說明，
    異議人本應依命負擔訴訟費用之確定裁判主文內容負擔訴訟
    費用，原審裁定（本院98年度審司聲字第1045號）依據本院
    96年度重訴字第1566號判決主文第二項，核對卷附相關繳費
    收據資料後，據以計算確定異議人與共同被告易通聯和電訊
    股份有限公司及鍾瑞祥應連帶負擔第一審訴訟費用額新台幣
    65,053元，及加給自裁定送達翌日起至清償日止按法定利率
    即年息5%計算之利息，核無不合。異議意旨所為爭執，核與
    訴訟費用額之確定無關，且異議人既未曾就本案上訴而併同
    對負擔訴訟費用聲明不服，自應受確定判決所拘束而不得再
    為爭執。
  (三)準此，原裁定依確定判決主文，確定異議人應連帶負擔之訴
    訟費用額，並無不合，異議人本件異議為無理由，應予駁回
    。
三、結論，本件異議為無理由，依民事訴訟法第二百四十條之四
    第三項、第九十五條、第八十五條第二項，裁定如主文。
中    華    民    國    98    年    7     月    8     日
                  民事第六庭  法  官  賴錦華
以上正本係照原本作成。
如對本裁定抗告，須於裁定送達後十日之不變期間內，向本院提
出抗告狀。
中    華    民    國    98    年    7     月    8     日
                              書記官  張馨文


司法院資訊處製作；財團法人民間司法改革基金會備份。
